【裁判字號】    98,訴,2911
【裁判日期】    980930
【裁判案由】    毒品危害防制條例
【裁判全文】
臺灣板橋地方法院刑事判決              98年度訴字第2911號
公  訴  人  臺灣板橋地方法院檢察署檢察官
被      告  甲○○
上列被告因違反毒品危害防制條例案件，經檢察官提起公訴（98
年度毒偵字第4591號），因被告於本院準備程序中就被訴事實為
有罪之陳述，經合議庭評議後，裁定由受命法官獨任進行簡式審
判程式，判決如下：
    主  文
甲○○施用第一級毒品，處有期徒刑捌月；又施用第二級毒品，
處有期徒刑參月，扣案第二級毒品甲基安非他命壹小包（驗餘淨
重零點貳貳伍玖公克及含微量甲基安非他命之包裝袋壹個）及殘
渣袋壹只均沒收銷燬，扣案之玻璃球吸食器壹組沒收。應執行有
期徒刑拾月，扣案第二級毒品甲基安非他命壹小包（驗餘淨重零
點貳貳伍玖公克及含微量甲基安非他命之包裝袋壹個）及殘渣袋
壹只均沒收銷燬，扣案之玻璃球吸食器壹組沒收。
    事  實
一、甲○○前曾於民國96年間因施用毒品案件，經本院以96年度
    毒聲字第1713號裁定送觀察、勒戒後，認有繼續施用毒品傾
    向，經本院以96年度毒聲字第2084號裁定送強制戒治，嗣經
    強制戒治期滿，並經臺灣板橋地方法院檢察署以97年度戒毒
    偵字第410 號為不起訴處分確定。詎竟仍未戒除毒癮，於上
    開強制戒治執行完畢5 年內，仍基於施用第一級毒品之犯意
    ，於98年6 月21日，在臺北市○○區○○路之某公園，以將
    毒品海洛因置於香菸點燃之方式，施用第一級毒品海洛因1
    次；另基於施用第二級毒品甲基安非他命之犯意，於同年月
    23日中午12時許，在同上路之某工地廁所內，將第二級毒品
    甲基安非他命置於吸食器內用火燒烤吸聞所生煙霧之方式，
    施用第二級毒品甲基安非他命1 次。嗣於同年月23日晚上6
    時30分許，在其位於臺北縣中和市○○街20號3 樓之住處內
    ，經警依法搜索而查獲，並扣得甲基安非他命1 小包（淨重
    0.2260公克，取樣0.0001公克鑑定用罄，驗餘淨重0.2259公
    克及含微量甲基安非他命之包裝袋1 個）、殘渣袋1 只（量
    微無法析離秤重）及玻璃球吸食器1 組（起訴書誤載為玻璃
    球吸食器2 組），且經採集其尿液送驗呈海洛因代謝物嗎啡
    類及安非他命類陽性反應，始查悉上情。
二、案經臺北市政府警察局大安分局報請臺灣板橋地方法院檢察
    署檢察官偵查起訴。
    理  由
一、按除被告所犯為死刑、無期徒刑、最輕本刑為三年以上有期
    徒刑之罪或高等法院管轄第一審案件者外，於第一次審判期
    日前之準備程序進行中，被告先就被訴事實為有罪之陳述時
    ，審判長得告知被告簡式審判程序之旨，並聽取當事人、代
    理人、辯護人及輔佐人之意見後，裁定進行簡式審判程序，
    刑事訴訟法第273 條之1 第1 項定有明文。經核本件被告甲
    ○○所犯係死刑、無期徒刑、最輕本刑為三年以上有期徒刑
    以外之罪，其於準備程序中就被訴及併案之事實為有罪陳述
    ，經法官告知簡式審判程序之旨，並聽取公訴人、被告之意
    見後，本院爰依首揭規定，合議裁定由受命法官獨任進行簡
    式審判程序，合先敘明。
二、上開犯罪事實，業據被告甲○○於警詢、偵查及本院審理中
    自白不諱，並有為警查獲之第二級毒品甲基安非他命1 小包
    （淨重0.2260公克，取樣0.0001公克鑑定用罄，驗餘淨重0.
    2259公克）、殘渣袋1 只及玻璃球吸食器1 組扣案可證，復
    有扣案之第二級毒品甲基安非他命1 包、殘渣袋1 只及玻璃
    球吸食器1 組之照片8 張附卷可參。又被告經警查獲後，於
    98年6 月23日，在臺北市政府警察局大安分局新生南路派出
    所採尿液，經送臺灣尖端先進生技醫藥股份有限公司以酵素
    免疫分析法初驗及氣相層析質普儀複驗，均呈鴉片類及安非
    他命類陽性反應，此有臺灣尖端先進生技股份有限公司濫用
    藥物尿液檢驗報告1 紙在卷可稽。再者，上開扣案之透明結
    晶1 小包（淨重0.2260公克，取樣0.0001公克鑑定用罄，驗
    餘淨重0.2259公克）經送請交通部民用航空局航空醫務中心
    鑑定結果，該透明結晶1 小包含第二級毒品甲基安非他命成
    分，亦有交通部民用航空局航空醫務中心鑑定書1 紙在卷可
    按。查被告有如前開所示之強制戒治執行完畢5 年內再犯施
    用毒品案件，有臺灣高等法院被告前案紀錄表在卷可稽，是
    被告既曾於強制戒治執行完畢釋放後「5 年內再犯」施用毒
    品案件，自得依法追訴處罰，是以，本件事證明確，被告犯
    行，洵堪認定。
三、查海洛因、甲基安非他命分別係毒品危害防制條例第2 條第
    2 項第1 款、第2 款所稱之第一級、第二級毒品。核被告甲
    ○○所為，係犯同條例第10條第1 項、第2 項之施用第一級
    及第二級毒品罪。其施用第一級、第二級毒品前後，持有第
    一級毒品、第二級毒品之低度行為，為施用之高度行為所吸
    收，不另論罪。另被告所犯數罪，犯意各別，罪名不同，應
    分論併罰之。爰審酌被告有如事實欄所述之施用毒品前科紀
    錄，經觀察勒戒、強制戒治執行完畢，並經判刑執行完畢，
    仍無法戒絕毒癮，再次漠視法令禁制而犯本罪，惟其施用毒
    品所生危害，實以自戕身心健康為主，對於他人生命、身體
    、財產等法益，尚無明顯而重大之實害，兼衡其犯罪後坦承
    犯行之態度等一切情狀，分別量處如主文所示之刑，並定其
    應執行之刑。又扣案之第二級毒品甲基安非他命1 包（淨重
    0.2260公克，取樣0.0001公克鑑定用罄，驗餘淨重0.2259公
    克），係被告被當場查獲之第二級毒品；又鑑定機關於鑑定
    時，雖將毒品與包裝分別秤重，然依鑑定機關之安非他命毒
    品純度定量分析鑑驗標準作業程序，係將包裝內之結晶體（
    安非他命）取出裝於該局毒品檢驗用袋中進行安非他命純度
    定量分析，包裝則呈空袋形狀，但仍留有極微量結晶體（安
    非他命）殘渣於塑膠袋中等情，則該包裝均並未與毒品完全
    析離；就本件毒品與包裝，均應依毒品危害防制條例第18條
    第1 項前段規定，諭知沒收銷燬之，又鑑定時經取樣鑑驗耗
    用之毒品，因已不存在，不得宣告沒收，一併敘明。另扣案
    之殘渣袋1 個，則殘留微量第二級毒品安非他命，所殘留之
    安非他命為第二級毒品，亦未與包裝袋析離，就該殘留微量
    第二級毒品之殘渣袋，應依毒品危害防制條例第18條第1 項
    前段規定，諭知沒收銷燬之；至扣案之玻璃球吸食器1 組，
    係被告所有供施用第二級毒品所用之物，業據被告供明在卷
    ，依刑法第38條第1 項第2 款之規定，宣告沒收。
據上論斷，應依刑事訴訟法第273 條之1 第1 項、第299 條第1
項前段，毒品危害防制條例第10條第1 項、第2 項、第18條第1
項前段，刑法第11條前段、第51條第5 款、第38條第1 項第2 款
，判決如主文。
本案經檢察官簡志祥到庭執行職務。
中    華    民    國    98    年    9     月    30    日
                  刑事第一庭    法  官  連雅婷
以上正本證明與原本無異
如不服本判決應於送達後10日內向本院提出上訴狀
                                書記官  郭晉良
中    華    民    國    98    年    9     月    30    日
附錄本案論罪科刑法條全文：
毒品危害防制條例第10條
施用第一級毒品者，處 6 月以上 5 年以下有期徒刑。
施用第二級毒品者，處 3 年以下有期徒刑。


司法院資訊處製作；財團法人民間司法改革基金會備份。
